【裁判字號】    89,抗,32
【裁判日期】    890410
【裁判案由】    聲明異議
【裁判全文】
臺灣高等法院高雄分院刑事裁定          八十九年度抗字第三二號
    抗 告 人即
    聲  明  人  甲○○
    （即受刑人）
右列抗告人因聲明異議案件，對於臺灣高雄地方法院八十九年三月二日所為第一審裁
定（八十九年度聲字第四九三號）提起抗告，本院裁定如左：
      主      文
抗告駁回。
      理      由
一、聲請意旨如附件聲明異議狀所載。
二、按送達於住、居所、事務所或營業所，不獲會晤應送達人者，得將文書付與有辨
    別事理能力之同居人或受僱人，民事訴訟法第一百三十七條第一項、刑事訴訟法
    第六十二條定有明文，又按受徒刑之諭知，而未經押者，檢察官於執行時，應
    傳喚之，傳喚不到者，應行拘提，前項受刑人得依第七十六條第一款及第二款之
    規定，逕行拘提，刑事訴訟法第四百六十九條定有明文。經查：（一）本件執行
    檢察官傳喚聲明人甲○○到案執行，並將傳票於八十一年十一月七日送達聲明人
    甲○○住居所，經受僱人陳美惠蓋章收受，此有臺灣高雄地方法院檢察署送達證
    書可按，惟聲明人經合法傳喚，無正當理由不遵期到案接受執行，執行檢察官即
    於同年十二月十一日依刑事訴訟法第四百六十九條第一項規定拘提之，並於拘提
    未著後，嗣於八十一年十二月十五日通緝聲明人，揆諸前揭意旨，於法自無不合
    。（二）次者，執行檢察官於八十二年一月二十八日緝獲聲明人，且於訊問時聲
    明人自承願意繳納罰金結案（見八十一年度執字第七一０四號卷第五十七頁），
    而提供其在職證明及戶籍謄本，申請易科罰金，而經執行檢察官諭知易科罰金繳
    清後飭回，聲明人並於同日繳納罰金，此有罰金繳納收據一紙在卷可參。綜上，
    台灣高雄地方法院檢察署執行檢察官於八十一年度執字第七一０四號妨害公務案
    中依法核發執行命令並無任何違法或不當之處，是聲明人空言當時陳美惠未蓋章
    而認送達不合法，且嗣後通緝亦不合法而其行刑權已罹於時效消滅，請求撤銷執
    行命令之聲明，難認有理，原法院因而以裁定駁回其異議之聲明，核無不合。
三、抗告意旨略以：(1)執行卷內無傳票，且無傳票之簽稿、核稿、發文過程人員名章
    亦無。(2)送達證書未記載送達之時。(3)送達證書由書記官所製作送達時間註明送
    達日期八十一年十一月七日，而郵政機關收受書記官交付文書之日期竟為八十一
    年十一月六日。(4)陳美惠八十一年十一月間相本不住高雄，又如何於上開時間蓋
    章收受。(5)抗告人之行刑權已消滅，被違法執行云云，指摘原裁定不當，惟查(1)
    執行傳票係交付收受人，卷內僅留存送達證書。(2)執行傳票倒有由執行檢察官批
    示由書記官製作，無所謂簽稿、核稿及發文人員名章問題。(3)送達證書未記載送
    達之時，但不影響其效力。(4)送達證書上之送達時間為八十一年十一月七日，係
    指郵務人員交付傳票予收受傳票人陳美惠之時間，而非書記官交付傳票予郵務機
    關之時間。(5)上開送達證書上有受僱人陳美惠之印文，顯係經其蓋印簽收，並無
    何證據證明該陳美惠之印章係被偽造。(6)本件抗告人所犯妨害公務罪行，係於八
    十一年九月四日確定，有本院被告全國前案記錄表在卷可稽，其於八十二年一月
    二十八日到案執行時，尚未逾五年之行刑權時效。綜上所述，本件執行檢察官係
    依法執行，並無何不法或不當之處，抗告人仍執前詞指摘原裁定不當，非有理由
    ，應予駁回。
據上論斷，應依刑事訴訟法第四百十二條，裁定如主文。
中    華    民    國        八十九      年四      月      十      日
                              臺灣高等法院高雄分院刑事第九庭
                                  審判長法官  張明松
                                        法官  江泰章
                                        法官  任森銓
右正本證明與原本無異。
不得再抗告。
                                      書記官  許信宗
中    華    民    國        八十九      年      四      月     十二     日
                                                                      Ｈ


司法院資訊處製作；財團法人民間司法改革基金會備份。
